臺灣板橋地方法院刑事判決　　　　　　　95年度易字第2400號
公　訴　人　臺灣板橋地方法院檢察署檢察官
被　　　告　乙○○
　　　　　　　　　　（另案於臺灣臺北監獄臺北分監執行中）
　　　　　　甲○○
　　　　　　　　　　（另案於臺灣臺北監獄臺北分監執行中）
上列被告等因竊盜案件，經檢察官提起公訴（95年度偵字第5259
號），本院判決如下：
    主  文
乙○○無罪。
甲○○免訴。
    理  由
一、公訴意旨略以：被告乙○○夥同被告甲○○及姓名年籍不詳
    之成年男子，共同基於意圖為自己不法所有之犯意，於民國
    95年3 月6 日5 時許，駕駛不知情之己○○所有之車號2650
    -FR 號自用小客車，前往臺北縣新莊市○○路857 之3 號，
    趁四下無人之際，持具有客觀危險性，足以危害人之生命、
    身體安全，可供兇器使用之破壞剪，無故侵入戊○○所經營
    位於上址之不銹鋼工廠內，其中一人則在門外車旁把風，共
    同竊取電鑽1 支、收錄音機1 台、白鐵材料約1,000 公斤得
    手逃逸。因認被告乙○○、甲○○二人均涉犯刑法第321 條
    第1 項第3 款、第4 款之加重竊盜罪嫌云云。
二、無罪部分：
（一）按犯罪事實應依證據認定之，無證據不得認定犯罪事實；
      不能證明被告犯罪者，應諭知無罪之判決，刑事訴訟法第
      154 條第2 項、第301 條第1 項分別定有明文。認定不利
      於被告之事實，須依積極證據，苟積極證據不足為不利於
      被告事實之認定時，即應為有利於被告之認定，更不必有
      何有利之證據；認定犯罪事實所憑之證據，雖不以直接證
      據為限，間接證據亦包括在內，然而無論直接或間接證據
      ，其為訴訟上之證明，須於通常一般之人均不致有所懷疑
      ，而得確信其為真實之程度者，始得據為有罪之認定，倘
      其證明尚未達到此一程度，而有合理之懷疑存在時，事實
      審法院復已就其心證上理由予以闡述，敘明其如何無從為
      有罪之確信，因而為無罪之判決，尚不得任意指為違法，
      最高法院著有30年度上字第816 號、76年度台上字第4986
      號判例可參。又刑法之竊盜罪，係指意圖為自己或第三人
      不法之所有，而竊取他人之動產為要件，其要件事實之有
      無，應依證據加以認定。
（二）本件公訴人認被告乙○○涉犯上揭加重竊盜罪嫌，無非以
      被告乙○○及甲○○之供述、告訴人戊○○之指訴、證人
      即現場目擊者丁○之證述、現場監視錄影翻拍照片、扣押
      物品目錄表及贓物認領保管單等為其主要論據。訊據被告
      乙○○固坦承其於本件為警查獲時，適前往臺北縣新莊市
      ○○路857 之3 號路橋旁，擬駕駛車號2650-FR 號自用小
      客車，警員並在該車內取出被害人戊○○遭竊之電鑽1 枝
      、收錄音機1 台、白鐵材料12捆（約400 公斤）等物之事
      實，惟堅決否認有何竊盜犯行，辯稱：伊當時從查獲現場
      附近、位於臺北縣新莊市○○路700 之2 號之「MOMO瘋網
      咖店」出來，遇到被告甲○○，甲○○說他的車子停在對
      面，他要去上廁所，請伊幫忙去把該車開出來，伊始前往
      開車，伊不知道甲○○有實施本件竊盜犯行，也沒有參與
      竊盜等語。
（三）經查：依告訴人戊○○於警詢及本院審理時之指訴、贓物
      認領保管單、扣押物品目錄表所示之扣案物及查獲照片，
      僅得證明戊○○所有之電鑽1 支、收錄音機1 台、白鐵材
      料約1,000 公斤等物，於95年3 月6 日5 時許，在臺北縣
      新莊市○○路857 之3 號廠房內遭人竊取，嗣於同日7 時
      50分許，在停於臺北縣新莊市○○路857 之3 號路橋旁之
      車號2650-FR 號自用小客車內，為警查獲上開遭竊之電鑽
      1 支、收錄音機1 台、白鐵材料約400 公斤等物之事實。
      惟告訴人戊○○並未當場目睹行竊之人，雖曾於案發後觀
      看現場監視錄影畫面，然因無法看清楚竊嫌之臉部，致無
      法指認被告有無涉案等情，此據其當庭證稱無訛（見本院
      卷第66頁）。而被告乙○○自始至終均否認有實施竊盜犯
      行，堅稱係於不知情之下，應甲○○之請託，擬前往開車
      即為警逮捕。訊之被告甲○○坦承上開為警查獲之物，係
      伊所竊取無訛，然具結證稱是伊一人單獨行竊，於行竊後
      去網咖店找乙○○，出來看到有警察，始請乙○○幫忙去
      開車云云（見本院卷第10、11頁），顯不能憑上開供述，
      逕推斷被告乙○○犯罪。另依證人即現場目擊者丁○於警
      詢及本院審理時之證述、現場監視錄影翻拍照片所示，固
      堪認定當時前往現場行竊者不止一人，惟證人丁○證稱因
      案發時天色未亮，尚且看不清楚竊嫌之穿著，更無從指認
      等語（見本院卷第68頁），而監視錄影翻拍照片因影像未
      臻清晰，難以清楚辨識人別特徵，均不能據以認定被告乙○○有參與竊盜犯行。況被告乙○○於案發當天凌晨，確
      曾在查獲現場附近、位於臺北縣新莊市○○路700 之2 號
      之「MOMO瘋網咖店」消費1 至2 個小時，迄早上6 時許始
      離開之事實，此據證人即上開網咖店店員丙○○到庭證述
      屬實（見本院卷第69頁），堪認被告乙○○上揭所辯，尚
      非全然無據。是被告乙○○於本件為警查獲時，雖擬駕駛
      載有贓物之車號2650-FR 號自用小客車，惟既無證據足認
      其有實施公訴人所指加重竊盜罪之構成要件行為，自不能
      僅以推測或擬制之方法，遽認被告為有罪。
（四）綜上所述，本件依公訴人所提全部證據，尚不足為被告乙○○犯上揭加重竊盜罪之證明，顯有合理懷疑之存在，不
      能僅以推測或擬制之方法，為被告有罪之認定。此外，復
      查無其他證據足資證明被告確有實施竊盜犯行，揆諸首開
      說明，公訴人既不能證明被告犯罪，爰依法為被告無罪之
      諭知，以昭審慎。
三、免訴部分：
（一）按案件曾經判決確定者，應諭知免訴之判決，刑事訴訟法
      第302 條第1 款定有明文。此項原則，關於實質上一罪或
      裁判上一罪，其一部事實已經判決確定者，對於構成一罪
      之其他部分，亦均有適用，故刑法第55條想像競合犯，修
      正前刑法第55條牽連犯、第56條連續犯之犯罪，其一部事
      實既經判決確定，其效力即及於其他部分，關於其他部分
      之另一公訴，亦應諭知免訴。主要係以同一案件，基於審
      判不可分之關係，在審理事實之法院，對於全部犯罪事實
      ，按照刑事訴訟法第267 條之規定本應予以審判，且已經
      法院為實體上之確定判決，不能更為實體上之裁判，故其
      確定判決之既判力，自應及於最後審理事實法院宣示判決
      前之全部犯罪事實（最高法院32年上字第2578號、32年非
      字第46號、49年台非字第20號判例意旨參照）。
（二）經查：被告甲○○曾於95年3 月6 日5 時許，駕駛不知情
      之己○○所有之車號2650-FR 號自用小客車，前往臺北縣
      新莊市○○路857 之3 號，竊取電鑽、收錄音機、白鐵材
      料等物之事實，業據被告甲○○於本院審理時自白不諱，
      核與告訴人戊○○於警詢及本院審理時指訴之失竊情節相
      符，且有證人即現場目擊者丁○於警詢及本院審理時之證
      述可稽，並有破壞剪2 支、手電筒1 支、棒球帽2 頂等物
      扣案可證，及贓物認領保管單、現場監視錄影翻拍照片、
      查獲照片附卷足稽，事證固臻明確。惟被告甲○○曾經基
      於意圖為自己不法所有之概括犯意，自94年7 月22日16時
      許起，至95年3 月30日15時40分許止，攜帶客觀上可供兇
      器使用之拔釘器、T 型破壞鉗、螺絲起子、固定鉗、鐵條
      及剪刀等物，在臺北縣板橋市○○路、長江路等處，先後
      4 次侵入被害人方詠琳等人之房屋內竊取財物，案經檢察
      官提起公訴，本院於95年6 月22日以95年度易字第709 號
      判決認定被告甲○○係犯刑法第321 條第1 項之加重竊盜
      罪，且應依修正前刑法第56條連續犯之規定，論以情節最
      重之一罪，並判處有期徒刑7 月，嗣於95年8 月1 日確定
      等情，有該案刑事判決書（見本院卷第87、88頁）、臺灣
      高等法院被告前案紀錄表各1 份附卷可稽。而本件被告甲○○之竊盜時間為95年3 月6 日5 時許，係在上揭前案確
      定判決所認定連續行竊期間即自94年7 月22日起至95年3
      月30日止之範圍內。且訊之被告甲○○犯案動機，其稱係
      因當時有施用毒品，沒有錢買毒品，始著手行竊財物等語
      （見本院卷第80頁），足認被告甲○○係因當時染有毒癮
      ，為籌資購買毒品止癮，始反覆實施實施竊盜犯行。從而
      ，本件被告甲○○所實施之竊盜行為，與前案之竊盜行為
      ，應係出於概括犯意反覆所為，而有修正前刑法第56條連
      續犯之裁判上一罪關係（查被告行為後，刑法第56條業於
      95年7 月1 日刪除生效，惟經比較新舊法適用結果，修正
      後之規定非有利於被告，應依刑法第2 條第1 項前段，適
      用被告行為時之修正前規定）。
（三）綜上所述，本件犯罪事實既與本院95年度易字第709 號判
      決認定部分有裁判上一罪之關係，而前案業經判決確定，
      依審判不可分原則，該前案判決之效力，自應及於本件犯
      罪事實。揆諸前揭說明，本件應為免訴之判決。
據上論斷，應依刑事訴訟法第301 條第1 項、第302 條第1 款，
判決如主文。
本件經檢察官沈志成到庭執行職務。
中　　華　　民　　國　　96　　年　　3 　　月　　30　　日
                  刑事第十五庭  審判長法　官　陳鴻清
                                    　法　官　劉安榕
                                    　法　官　朱嘉川
以上正本證明與原本無異。
如不服本判決，應於判決送達後10日內，向本院提出上訴狀。
                                      書記官　陳聖儒
中　　華　　民　　國　　96　　年　　3 　　月　　30　　日
